198Edepot - Archives communales déposées de Dampierre-sur-Salon
Archives Départementales de la Haute-Saône
Série Edepot
ARCHIVES COMMUNALES DEPOSEES. ARCHIVES DES INTERCOMMUNALITES.
198Edepot - Archives communales déposées de Dampierre-sur-Salon
1579-1993
198Edepot1-71
Archives Départementales de la Haute-Saône 14B rue Miroudot St Ferjeux 70000 VESOUL
COMMUNE DE DAMPIERRE-SUR-SALON
Modalités d'entrée
Dépôt du 21/12/2010
Dernier ajout le 22/12/2010
Archives publiques
- ARCHIVES ANCIENNES
  - ACTES CONSTITUTIFS ET POLITIQUES DE LA COMMUNE
    - Municipalité: décret de l'Assemblée nationale (1789). Délits forestiers: décret de l'Assemblée nationale (1789)., 198 Edepot 65; AA1
      Communicabilité
      Communicable
      Thesaurus administratif:
      ASSEMBLEE NATIONALE
  - FINANCES, IMPOTS ET COMPTABILITE
    - Election de commis répartiteur, échevin et garde forestier., 1789; 198 Edepot 1; BB1
      ECHEVIN; ELECTION; GARDE FORESTIER
      Noms géographiques:
      DAMPIERRE-SUR-SALON
    - Titres d’acensements (1579-1772); dénombrement et reconnaissances, charges et redevances seigneuriales (1619); acte de prise de possession de la seigneurie de Dampierre (1661); imposition sur les habitants de Dampierre à verser au quartier du marquis de La Luzerne à Membrey (1678); jets et impôts dus par les habitants (1678); traité sur la dîme due à la cure (1682), délibérations sur la dîme seigneuriale (1789); arpentement de l’Ille de Vaudevant (s.d.)., 1579-1789; 198 Edepot 54; CC1
      FISCALITE
      DAMPIERRE-SUR-SALON; MEMBREY
    - Comptes des échevins: registre., 1785-1786; 198 Edepot 55; CC2
      REGISTRE
      ECHEVIN
  - ADMINISTRATION COMMUNALE
  - BIENS COMMUNAUX
    - Biens communaux: anticipations faites sur les communaux (1742); vente d’une maison entre particuliers (1772); mémoire des biens de la commune contre le seigneur Rousillon (fin XVIIIe s.); inventaire des biens relatif aux bois de Dampierre et Delain (s.d.). Eglise paroissiale, reconstruction: contrat entre les habitants de Dampierre-sur-Salon et Pierre Dornier entrepreneur (1778). Bois: procès relatif aux bois entre la commune et ses seigneurs (1676-1761); acensement des bois dits d’Orgevaux par Claude de Pontaillier (1579); vente de la coupe de bois d’Orgevaux à François Monnois, maître de forges au Crochot (1683); vente de la coupe de bois de la grande Rieppe à Hilaire Avenne, de Gray, notaire (1687); expédition du quart de réserve (1711); traité de bois entre la communauté de Dampierre et le seigneur, marquis de Vatteville, établi d’après les droits de Saulx-Tavanne en 1676 (1724); procès-verbal d’arpentement (1764-1785); état des ventes de bois de 1752 à 1755 (s.d.); demande de coupe de bois par les habitants (1788)., 1579-1788; 198 Edepot 2; DD1
      BIENS COMMUNAUX; BOIS; COUPE DE BOIS; EDIFICE CULTUEL
      DAMPIERRE-SUR-SALON; DELAIN; GRAY
    - Bois communaux: pièces de procès contre les sieurs Pierre Chamerande, Servet et Joly (1754-1784), Braconnier Thérèse, veuve Carin, maître de forge (1786-1787), divers habitants de la commune (1773-1774; 1789), contre le sieur Malarmé (s.d.)., 1754-1789; 198 Edepot 3; DD2
      BOIS
  - CULTES, INSTRUCTION PUBLIQUE
    - Numéros vacants afin de maintenir les cotes 198 E dépôt 19 à 27, anciennement attribuées aux registres paroissiaux et d’état civil et qui figurent dans le répertoire imprimé de ceux-ci., 0; 198 Edepot 4
    - Numéros vacants afin de maintenir les cotes 198 E dépôt 19 à 27, anciennement attribuées aux registres paroissiaux et d’état civil et qui figurent dans le répertoire imprimé de ceux-ci., 0; 198 Edepot 5
    - Numéros vacants afin de maintenir les cotes 198 E dépôt 19 à 27, anciennement attribuées aux registres paroissiaux et d’état civil et qui figurent dans le répertoire imprimé de ceux-ci., 0; 198 Edepot 6
    - Numéros vacants afin de maintenir les cotes 198 E dépôt 19 à 27, anciennement attribuées aux registres paroissiaux et d’état civil et qui figurent dans le répertoire imprimé de ceux-ci., 0; 198 Edepot 7
    - Numéros vacants afin de maintenir les cotes 198 E dépôt 19 à 27, anciennement attribuées aux registres paroissiaux et d’état civil et qui figurent dans le répertoire imprimé de ceux-ci., 0; 198 Edepot 8
    - Numéros vacants afin de maintenir les cotes 198 E dépôt 19 à 27, anciennement attribuées aux registres paroissiaux et d’état civil et qui figurent dans le répertoire imprimé de ceux-ci., 0; 198 Edepot 9
    - Numéros vacants afin de maintenir les cotes 198 E dépôt 19 à 27, anciennement attribuées aux registres paroissiaux et d’état civil et qui figurent dans le répertoire imprimé de ceux-ci., 0; 198 Edepot 10
    - Numéros vacants afin de maintenir les cotes 198 E dépôt 19 à 27, anciennement attribuées aux registres paroissiaux et d’état civil et qui figurent dans le répertoire imprimé de ceux-ci., 0; 198 Edepot 11
    - Numéros vacants afin de maintenir les cotes 198 E dépôt 19 à 27, anciennement attribuées aux registres paroissiaux et d’état civil et qui figurent dans le répertoire imprimé de ceux-ci., 0; 198 Edepot 12
    - Numéros vacants afin de maintenir les cotes 198 E dépôt 19 à 27, anciennement attribuées aux registres paroissiaux et d’état civil et qui figurent dans le répertoire imprimé de ceux-ci., 0; 198 Edepot 13
    - Numéros vacants afin de maintenir les cotes 198 E dépôt 19 à 27, anciennement attribuées aux registres paroissiaux et d’état civil et qui figurent dans le répertoire imprimé de ceux-ci., 0; 198 Edepot 14
    - Numéros vacants afin de maintenir les cotes 198 E dépôt 19 à 27, anciennement attribuées aux registres paroissiaux et d’état civil et qui figurent dans le répertoire imprimé de ceux-ci., 0; 198 Edepot 15
    - Numéros vacants afin de maintenir les cotes 198 E dépôt 19 à 27, anciennement attribuées aux registres paroissiaux et d’état civil et qui figurent dans le répertoire imprimé de ceux-ci., 0; 198 Edepot 16
    - Numéros vacants afin de maintenir les cotes 198 E dépôt 19 à 27, anciennement attribuées aux registres paroissiaux et d’état civil et qui figurent dans le répertoire imprimé de ceux-ci., 0; 198 Edepot 17
    - Numéros vacants afin de maintenir les cotes 198 E dépôt 19 à 27, anciennement attribuées aux registres paroissiaux et d’état civil et qui figurent dans le répertoire imprimé de ceux-ci., 0; 198 Edepot 18
    - Registre paroissial: baptêmes (1656-1715); sur le dernier feuillet est mentionné la bénédiction des cloches (1700)., 198 Edepot 19; GG1
      REGISTRE PAROISSIAL
      CATHOLICISME
    - Registre paroissial: sépultures (1679-1717), baptêmes, mariages, sépultures (1731-1734), mariage (1705-1718, 1680-1705)., 1679-1734; 198 Edepot 20; GG2
    - Registre paroissial: baptême (1715-1718), baptême, mariage, sépulture (1718-1731)., 1715-1731; 198 Edepot 21; GG3
    - Registre paroissial baptême, mariage, sépulture., 1734-1752; 198 Edepot 22; GG4
    - Registre paroissial baptême, mariage, sépulture., 1752-1766; 198 Edepot 23; GG5
    - Registre paroissial baptême, mariage, sépulture., 1766-1774; 198 Edepot 24; GG6
    - Registre paroissial baptême, mariage, sépulture., 1774-1780; 198 Edepot 25; GG7
    - Registre paroissial baptême, mariage, sépulture., 1780-1789; 198 Edepot 26; GG8
    - Registre paroissial baptême, mariage, sépulture (1789-1791) avec table sur feuillets papier indépendants et une table des naissances (1700-1728) à la fin du registre., 1700-1791; 198 Edepot 27; GG9
    - Echange de terre entre l’avocat Richardot et la fabrique (1724); baux passés entre Pierre Robert et Jean-Baptiste Lobereau, procureur spécial de la confrérie de la conception érigée en l’église (1786; 1788); marché de recteur d’école (1789)., 1724-1789; 198 Edepot 28; GG10
      CATHOLICISME; ENSEIGNEMENT
  - AGRICULTURE
    - Marché pour conduire les troupeaux., 1789; 198 Edepot 56; HH1
      AGRICULTURE
- ARCHIVES MODERNES
  - ADMINISTRATION GENERALE DE LA COMMUNE
    - Conseil municipal: registre pour servir à l’enregistrement des décrets de l’Assemblée nationale sur les municipalités, de lettres-patentes du roi et procès-verbaux d’élections des officiers municipaux, comptes-rendus et délibérations des séances du conseil général de la commune (1789-1791), comptes de la commune (an V; an IX)., 1789-1801; 198 Edepot 29; D1
      DELIBERATION; REGISTRE
      CONSEIL MUNICIPAL
    - Conseil municipal: registre pour servir à l’enregistrement des décrets de l’Assemblée nationale sur les municipalités, de lettres-patentes du roi et procès-verbaux d’élections des officiers municipaux, délibérations du conseil général de la commune, arrêtés., 1790-1794; 198 Edepot 30; D2
    - Conseil municipal: registre de délibérations., 1791-1897; 198 Edepot 31; D3
    - Conseil municipal: registre de délibérations et arrêtés (1808-1813), affaires militaires, rôles de répartitions d’avoine, recensements (1808-1824)., 198 Edepot 32; D4
      ARRETE DU MAIRE; REGISTRE; DELIBERATION
      ARMEE; CONSEIL MUNICIPAL; RECENSEMENT DE POPULATION; SUBSISTANCES
    - Conseil municipal: registre de délibérations (1813-1820) et arrêtés du maire (1821-1826)., 1813-1826; 198 Edepot 33; D5
      ARRETE DU MAIRE; DELIBERATION; REGISTRE
    - Conseil municipal: registre de délibérations et arrêtés du maire, affaires militaires., 1825-1831; 198 Edepot 34; D6
      ARMEE; CONSEIL MUNICIPAL
    - Conseil municipal: registre de délibérations et arrêtés du maire (1832-1839), comptes (1848-1866)., 1832-1866; 198 Edepot 35; D7
      CONSEIL MUNICIPAL; FINANCES COMMUNALES
    - Conseil municipal: registre de délibérations., 1838-1844; 198 Edepot 36; D8
    - Conseil municipal: registre de délibérations., 1844-1853; 198 Edepot 37; D9
      REGISTRE; DELIBERATION
    - Conseil municipal: registre de délibérations., 1854-1858; 198 Edepot 38; D10
    - Conseil municipal: registre de délibérations., 1858-1863; 198 Edepot 39; D11
    - Conseil municipal: registre de délibérations., 1864-1875; 198 Edepot 40; D12
    - Conseil municipal: registre de délibérations., 1876-1893; 198 Edepot 41; D13
    - Conseil municipal: registre de délibérations., 1893-1906; 198 Edepot 42; D14
    - Actes de l’administration municipale: registre des arrêtés du maire., 1840-1878; 198 Edepot 43; D15
      REGISTRE; ARRETE DU MAIRE
      MAIRE
    - Actes de l’administration municipale: registre des arrêtés du maire., 1873-1913; 198 Edepot 44; D16
      ARRETE DU MAIRE; REGISTRE
    - Actes de l’administration municipale: registre servant à l’enregistrement de la correspondance reçue (an II-an III), état nominatif des contribuables de l’an VI. Registre de copies de correspondance (1874-1921). Registre destiné à recevoir les marchés et amodiations faits par la commune (an V-an VII)., 1794-1921; 198 Edepot 45; D17
      CORRESPONDANCE; REGISTRE
      ADMINISTRATION COMMUNALE
    - Administration de la commune: délibération portant division du territoire de la commune en 27 sections (1791). Manuel des commissaires du Directoire exécutif prés les administrations centrales et municipales: publicité (an VIII)., 1791-1800; 198 Edepot 57; D18
      PROSPECTUS; DELIBERATION
  - ETAT CIVIL
    - Registre des tables des naissances (an V-an VIII); état nominatif des décès survenus à Dampierre pour les mois de vendémiaire et frimaire de l’an X (an X). Rapport du tribunal de Gray suite à la vérification des registres d’état civil (1807); extraits d’actes d’état civil envoyés par d’autres communes (1807-1808)., 1797-1808; 198 Edepot 46; E1
      REGISTRE D'ETAT CIVIL
      ETAT CIVIL
  - POPULATION, ECONOMIE SOCIALE, STATISTIQUE
    - Population: dénombrement de la population: liste nominative (an IX). Commerce et industrie: questionnaire statistique sur les tanneries (1811)., 1801-1811; 198 Edepot 58; F1
      STATISTIQUE; DENOMBREMENT DE LA POPULATION
      COMMERCE; RECENSEMENT DE POPULATION
  - CONTRIBUTIONS, ADMINISTRATIONS FINANCIERES
    - Impôts directs: délibération relative à la répartition des impôts directs (1790); nomination d’un commissaire répartiteur (1791); nomination d’office d’un percepteur des contributions par le sous-préfet de Gray (an XI); adjudications de la perception de la contribution foncière, personnelle et mobilière (an XI; 1810); mandements de répartitions des contributions directes (1824). Impôts extraordinaires: avis de contribution patriotique (1789-1790), registre de déclarations des contribuables (1789). Rapports de la commune avec les diverses administrations au point de vue financier: procès-verbal de reconnaissance de pièces de monnaie existantes dans les caisses de la commune, provenant des recettes de garde de bois (1810)., 1789-1824; 198 Edepot 47; G1
      PROCES-VERBAL; REGISTRE; AVIS
      FISCALITE DES PERSONNES; TAXE EXTRAORDINAIRE D'ANCIEN REGIME
  - AFFAIRES MILITAIRES
    - Canton: registre d’engagements volontaires (1826-1877) et enregistrement sommaire des passeports délivrés de 1832 à 1879., 1826-1879; 198 Edepot 48; H2
      RECRUTEMENT MILITAIRE
      DAMPIERRE-SUR-SALON; DAMPIERRE-SUR-SALON (canton)
    - Canton: registre d’engagements volontaires., 1877-1903; 198 Edepot 49; H3
    - Recrutement: enrôlement volontaire pour la compagnie de réserve (1809). Administration militaire: dispensés et absents (an VIII-anXI); demande de renseignements sur les récoltes (1833); mesures pour les militaires en cantonnement atteints du choléra (1832); pétition relative à une réquisition de foin pour l’armée (an II). Compte du receveur du comité permanent et trésorier de la milice nationale (1789); correspondance du comité permanant de la milice (1789-1790); débit de poudre (1808). Garde nationale: contrôle de la garde nationale (1816)., 1789-1833; 198 Edepot 59; H1
      GARDE NATIONALE; ORGANISATION DE L'ARMEE; RECRUTEMENT MILITAIRE
  - POLICE, HYGIENE PUBLIQUE, JUSTICE
    - Police locale: prostitution (1916-1917, s.d.); demandes de secours suite à un incendie (an XII; 1807); règlement relatif à la lutte contre les incendies (an VIII). Police générale. –Etranger: registre d’immatriculation (1901-1935) (registre composite, comporte également: transcription des consentements à mariage (1896-1897)). Canton: demandes de passeports (1809). Justice: exploits d’assignations et de commandements signifiés au maire (1790-an XII); lettre du magistrat de sûreté de l’arrondissement de Gray sur les étrangers (1810)., 1790-1935; 198 Edepot 50; I1
      EXPLOIT D'HUISSIER; REGISTRE; REGLEMENT
      INCENDIE; JUSTICE; POLICE
  - ELECTIONS ET PERSONNEL
    - Elections: élections nationales, liste des notables du département (an IX). Elections départementales, liste des notables du département (1790-an IX). Elections communales: liste électorales et listes de scrutins (an IX); arrêté de nomination des membres du conseil municipal (1821). Personnel municipal: demande de démission du receveur des impositions de la commune (an III); pétitions du garde-champêtre et forestier relatives aux salaires dû par la commune (an X-an XI); demande d’indemnités pour leçon de caisse à des élèves-tambours (1850); marché de pâtre (an IX)., 1790-1850; 198 Edepot 60; K1
      PETITION; LISTE ELECTORALE
      ELECTION; PERSONNEL
  - FINANCES DE LA COMMUNE
    - Comptabilité: comptes d’échevin (1790-1791); comptes de gestion du receveur de la commune (1810-1831, 1897-1899, 1922-1929); règlement définitif des recettes et dépenses (1899). Revenus et charges de la commune: rente annuelle due par la commune (an X)., 1790-1929; 198 Edepot 51; L1
      COMPTE DE GESTION
      ECHEVIN; FINANCES COMMUNALES
  - EDIFICES COMMUNAUX, MONUMENTS ET ETABLISSEMENTS PUBLICS
    - Edifices publics: pétition pour loger l’instituteur et l’institutrice dans le presbytère (an III); avis de visite de reconnaissance de la fontaine et de la maison commune (1833); demande de construction d’une maison d’école et logement de l’institutrice (1846-1847). Edifices du culte et cimetières: amodiation du presbytère (an VI-an IX); réparations au presbytère et à l’église (an XII; 1810); demande d’échange de terrains pour établir le cimetière (an XII). Eglise, établissement d’une tribune et d’une porte: mémoire contenant un exposé des motifs et un devis (1893)., 1790-1893; 198 Edepot 61; M1
      DEVIS; AVIS; PETITION
      CIMETIERE; ECOLE; EDIFICE CULTUEL; FONTAINE; PRESBYTERE
  - BIENS COMMUNAUX, TERRES, BOIS, EAUX
    - Biens communaux: reconnaissance de terres, prés, vignes appartenant à la commune (1790); inventaire des pièces relatives aux biens communaux (s.d.); reconnaissance des anticipations faites sur la commune (1790-1810); acensement perpétuel de terrains communaux, baux (an IV-1811; 1842-1849); vaine pâture, règlement (1790; an XII). Bois: vente du quart de réserve (1790-1791); recépage du quart de réserve (1811); vente de menus produits (1790; an XII); circulaire de l’administration générale des bois concernant l’exploitation des bois (an XI); exploitation de la coupe: distribution du bois de l’assiette en usance (an IX-1808); martelage des bois de la marine (an IX-an XII), des bois de l’artillerie (1810-1811); jugement contre Philippe Ducornet et Antoine Mougin, gardes forestiers (an XI-an XII); avis de remplacement d’un garde-forestier (1808); marché de bûcheron (1791); délits forestiers (1790); rôles de distribution de l’assiette (1789-an VIII)., 1790-1849; 198 Edepot 52; N1
      AVIS; ROLE; REGLEMENT; INVENTAIRE
      BIENS COMMUNAUX; BOIS
  - TRAVAUX PUBLICS, VOIRIE, MOYENS DE TRANSPORT, REGIME DES EAUX
    - Voirie urbaine: demande de réparations du mur longeant une allée servant de promenade publique (an XI); registre de numérotage des maisons (1903). Petite voirie: anticipations sur les chemins (an VI-an X); procès-verbaux de reconnaissance et estimation des réparations à faire au chemin de Dampierre à Montot et au répurgement à la rivière (1791); réparations aux chemins vicinaux (an VI-1810; 1845); entretien des ponts (an IX); rôles de réparation des travaux à faire pour la réparation des chemins vicinaux (1790-1806). Moyens de transport et travaux divers: demande de chemin à emprunter pour exploiter une mine et procès-verbaux de reconnaissance dudit chemin (1791). Navigation et régime des eaux: pièces de procédure entre la commune et le sieur Malarmé relatives au fourneau de ce dernier et au niveau d’élévation du réservoir d’eau (1790-an II); curage des fossés (an X-an XIV); anticipations sur la rivière (1790; 1846)., 198 Edepot 53; O2
      ROLE; PROCES-VERBAL; REGISTRE
      EAU; VOIE COMMUNALE
    - Travaux publics et voirie en général: plan d’alignement des rues., 1842; 198 Edepot 66; O1
      PLAN
      VOIE COMMUNALE
  - CULTE
    - Culte catholique: lettre du préfet concernant le logement du curé, son traitement, la remise des objets pour le service divin (an XII); revendications d’un pré par la fabrique (1813)., 1804-1813; 198 Edepot 62; P1
      CULTE; FABRIQUE D'EGLISE
  - ASSISTANCE ET PREVOYANCE
    - Bureaux de bienfaisance: registres de délibérations (1846-1855; 1861-1892). Canton: registre de délibération du bureau de bienfaisance (1809-1812)., 1809-1892; 198 Edepot 63; Q1
      STRUCTURE COMMUNALE D'AIDE SOCIALE
    - Bureau de bienfaisance, secours d’urgence. –Bureau de bienfaisance, comptabilité: budgets et budgets additionnels (1864, 1869, 1871-1877, 1879-1900), comptes administratifs (1887, 1889, 1891, 1893), comptes de gestion (1897-1899, 1922-1929), règlements définitifs des recettes et dépenses (1876, 1885, 1888, 1890-1895, 1897, 1899-1900); legs: communiqué (photocopie, 1882). Secours d’urgence: billets de logement de voyageurs indigents (1883-1885, s.d.)., 1864-1929; 198 Edepot 67; Q2
      BUDGET; COMPTE ADMINISTRATIF; COMPTE DE GESTION
      INDIGENT; STRUCTURE COMMUNALE D'AIDE SOCIALE
    - Etablissements hospitaliers; hospitalisation. –Orphelinat Beauvalet, legs Beauvalet: copie d’acte de mariage, copie de correspondance, copie d’acte de décès (1845-1886); administration: communiqué (photocopie, 1888); comptabilité: comptes de gestion (1897-1899, 1922-1929), communiqué (photocopie, 1888); enquête de l’Institut national de la statistique et des études économiques: questionnaire (photocopie, 1992); dissolution: arrêté préfectoral, extraits du procès-verbal des délibérations du conseil municipal, extrait du registre des délibérations du conseil municipal copie de jugement (1990-1993). Hospice: comptes de gestion (1897-1899, 1922-1929), inventaire des archives (1895)., 1845-1993; 198 Edepot 68; Q4
      QUESTIONNAIRE D'ENQUETE; INVENTAIRE; COMPTE DE GESTION
      ETABLISSEMENT MEDICO SOCIAL; ORPHELINAT
      Noms d'organismes:
      Orphelinat Beauvalet
    - Etablissements hospitaliers; hospitalisation. -Orphelinat Beauvalet, délibérations de la commission administrative: registre., 1888-1993; 198 Edepot 71; Q3
      DELIBERATION; REGISTRE; MINUTE D'OFFICIER PUBLIC
      ORPHELINAT
  - INSTRUCTION PUBLIQUE
    - Instruction publique. –Comité cantonal de l’instruction publique: registre des délibérations (1856) (registre composite, comporte également: comité républicain du canton de Dampierre: liste des membres, délibérations, correspondance (1885-1896), comptes du secrétaire (1885-1889)., 1856-1896; 198 Edepot 64; R1
      ENSEIGNEMENT; VIE POLITIQUE
    - Instruction publique. –Caisse des écoles: budgets (1889-1900). Instituteur, nomination et rémunération: marché, extrait du registre des délibérations (an XI). Mobilier des écoles: inventaires (1885-1957)., An XI-1957; 198 Edepot 69; R2
      BUDGET; INVENTAIRE
      ENSEIGNEMENT
  - PIECES NE RENTRANT PAS DANS LES SERIES PRECEDENTES
    - Papiers personnels de Monsieur Hyppolite Couyba, boulanger à Dampierre-sur-Salon, et de sa sœur Mathilde Couyba, femme Rousset, domiciliée à Autrey: correspondance, reçus, mandats, exploits d’huissier (1865-1872, s.d.)., 198 Edepot 70; S1
      CORRESPONDANCE